臺灣臺南地方法院刑事判決
111年度交訴字第15號
公  訴  人  臺灣臺南地方檢察署檢察官
被      告  陳奕瑋


選任辯護人  李耿誠律師
            傅敏臻律師
上列被告因過失致死案件，經檢察官提起公訴（110年度調偵字
第1793號），被告於準備程序中為有罪之陳述，本院合議庭裁定
由受命法官獨任以簡式審判程序進行審理，判決如下：
    主  文
陳奕瑋因過失致人於死，處有期徒刑陸月，如易科罰金，以新臺
幣壹仟元折算壹日。緩刑貳年。
    犯罪事實
一、陳奕瑋於民國110年2月10日19時許，駕駛車牌號碼000-0000號
    自用小客車沿臺南市學甲區華宗路由南往北方向行駛，行經
    臺南市○○區○○路000號前，原應注意行車速度，依速限標誌規定
    時速不得超過50公里，且應注意車前狀況，隨時採取必要之安全
    措施，而依當時天候雨、夜間有照明、柏油路面濕潤、視距良
    好、路面無缺陷、無障礙物等情，並無不能注意之情事，竟疏
    未注意而貿然以時速60公里超速向前行駛，適陳秋碧自臺南市
    ○○區○○路000號前之北向車道路旁由東往西方向行走欲穿越臺
    南市學甲區華宗路北向車道至對向車道路旁（未行走行人穿越
    道），陳奕瑋因煞避不及而撞及陳秋碧，致陳秋碧倒臥在上
    開道路北向車道之地面，又逢陳瑞娥（另案偵查中）亦駕駛
    車牌號碼00-0000號自用小客車沿上開道路由南往北方向行駛
    在後，因閃避不及而辗壓陳秋碧，致陳秋碧受有頭部外傷併
    前額撕裂傷、耳漏、鼻漏、胸腹部大範圍挫瘀血、左上臂挫
    傷、變形、雙下肢挫傷變形、左腳開放性骨折等傷勢，經送
    至奇美醫療財團法人佳里奇美醫院急救後，仍於同日19時53
    分許不治死亡。陳奕瑋於員警前往現場處理時在場，當場承認
    其為肇事人，而為警查悉上情。
二、案經陳奕瑋自首及陳中臨訴由臺灣臺南地方檢察署檢察官偵
    查起訴。
    理  由
壹、程序事項
    本件被告所犯者，均非死刑、無期徒刑、最輕本刑為3年以
    上有期徒刑之罪或高等法院管轄第一審案件，其於準備程序
    進行中，就被訴事實為有罪之陳述，經法官告知其簡式審判
    程序之旨，並聽取公訴人、被告及辯護人之意見後，本院爰
    依刑事訴訟法第273條之1第1項之規定，裁定由受命法官獨
    任以簡式審判程序進行審理。
貳、實體事項 
一、認定犯罪事實所憑之證據及理由
（一）上揭犯罪事實，業據被告坦承不諱，核與告訴人陳中臨、
      另案被告陳瑞娥於警詢及偵查中之陳述相符，復有道路交
      通事故現場圖、道路交通事故調查報告表㈠、㈡各1份、勘
      驗筆錄、現場及車損照片照片30張、證號查詢汽車駕駛人
      1份、臺灣臺南地方檢察署勘驗筆錄、檢驗報告書、相驗
      屍體證明書、相驗照片42張附卷可稽。
（二）按行車速度，依標誌或標線之規定；汽車行駛時，駕駛人
      應注意車前狀況；行人穿越道路，在未設第一款行人穿越
      設施，亦非禁止穿越之路段穿越道路時，應注意左右無來
      車，始可小心迅速穿越，道路交通安全規則第93條第1項
      前段、第94條第3項前段、第134條第6款規定甚明。查被
      告於上開時間、地點，駕駛上開車輛，原應遵守速限規定
      ，且應注意車前狀況，隨時採取必要之安全措施，而依當時
      天候雨、夜間有照明、柏油路面濕潤、視距良好、路面無缺
      陷、無障礙物等情，並無不能注意之情事，有上開道路交
      通事故調查報告表㈠附卷可稽，顯見並無不能注意之情事
      ，竟疏未注意及此，所駕駛車輛因而撞及被害人，致被害
      人再為陳瑞娥所駕駛車輛碾壓，造成死亡之結果，是被告
      確有過失。另參以臺南市車輛行車事故鑑定覆議委員會覆
      議意見認為：被告駕駛自小客車，超速行駛，未注意車前
      狀況，為肇事主因；被害人夜間徒步，穿越道路未注意左
      右來車，未小心迅速穿越，為肇事次因；陳瑞娥駕駛自小
      客車，未注意車前狀況，撞擊夜間事故後倒於車道之行人
      ，同為肇事次因等情，有該委員會覆議意見書1份在卷可
      按，益證被告就本件行車事故之發生，確有過失。本件被
      害人既因上開行車事故死亡，則被告之過失與被害人之死
      亡結果間，即具有相當因果關係。至於被害人雖亦有違反
      道路交通規則之情形，就本件行車事故之發生亦有過失，
      然不能因此解免被告之過失責任，併此敘明。
（三）綜上所述，本案事證明確，被告犯行堪可認定，應依法論
      罪科刑。　　
二、論罪科刑
（一）核被告所為，係犯刑法第276條之過失致死罪。　　
（二）本件交通事故發生後，報案人或勤指中心轉來資料並未報
      明肇事人姓名，處理人員前往傷者就醫之醫院處理時，肇
      事人在場，並當場承認為肇事人等事實，有道路交通事故
      肇事人自首情形紀錄表1份在卷可按，堪認被告於肇事後
      ，在未經有偵查權之公務員或機關發覺其犯嫌前，已向警
      員坦承肇事而願接受裁判，應符合刑法第62條自首規定，
      爰依該條前段之規定減輕其刑。
（三）爰審酌本件交通事故之發生原因、被告違反注意義務之程
      度及被害人就本件交通事故之發生亦有過失；兼衡被告之
      素行、智識程度（大學畢業）、職業（醫事人員）、家庭
      及經濟狀況（每月收入約新臺幣4萬元、無須扶養家人）
      、坦承犯行之態度、業與告訴人調解成立且已完全履行調
      解條件（詳本院卷第63頁、第81頁所附調解筆錄、元大銀
      行匯款申請書）、本院審理時依告訴人意見向被害人表示
      歉意（詳本院卷第78頁審判筆錄）等一切情狀，量處如主
      文所示之刑，並諭知易科罰金之折算標準。
（四）查被告前未曾因故意犯罪受有期徒刑以上刑之宣告，此有
      臺灣高等法院被告前案紀錄表1份附卷可查，其因一時失
      慮，致罹刑章，事後已坦承犯行，並與告訴人調解成立且
      已完全履行調解條件，且於本院審理時當庭表示歉意，足
      認其已知錯，經此教訓，當知所警惕，信無再犯之虞，本
      院認所宣告之刑以暫不執行為適當，併依刑法第74條第1
      項第1款之規定，宣告緩刑2年，以啟自新。
據上論斷，依刑事訴訟法第273條之1第1項、第299條第1項前段
，刑法第276條、第62條前段、第41條第1項前段、第74條第1項
第1款，刑法施行法第1條之1第1項，判決如主文。
本案經檢察官王宇承提起公訴，檢察官李佳潔到庭執行職務。
中　　華　　民　　國　　111 　年　　3 　　月　　21　　日
　　　　　　　　　刑事第六庭    法　官　陳鈺雯
以上正本證明與原本無異。
如不服本判決應於收受送達後20日內向本院提出上訴書狀，並應
敘述具體理由。其未敘述上訴理由者，應於上訴期間屆滿後20日
內向本院補提理由書( 均須按他造當事人之人數附繕本) 「切勿
逕送上級法院」。
                                書記官  洪儀珊　
中　　華　　民　　國　　111 　年　　3 　　月　　22　　日
附錄論罪科刑法條：　　　　　　　　　
刑法第276條
因過失致人於死者，處五年以下有期徒刑、拘役或五十萬元以下
罰金。